臺灣高等法院刑事判決
109年度上訴字第2173號
上  訴  人  臺灣桃園地方檢察署檢察官 
被      告  顧承恩


上列上訴人因被告詐欺等案件，不服臺灣桃園地方法院107年度
訴字第688、1083號、108年度訴字第12號，中華民國108年11月2
8日第一審判決（起訴案號：臺灣桃園地方檢察署107年度偵字第
10278、11093、15700、15796、17931、18294、19978號；追加
起訴案號：同署107年度偵字第29558、31969號），提起上訴，
本院判決如下：
    主  文
原判決撤銷。
顧承恩犯如附表三編號1至22「宣告刑」欄所示之罪，各處如附
表三編號1至22「宣告刑」欄所示之刑，應執行有期徒刑柒年陸
月。未扣案之犯罪所得新臺幣貳萬貳仟元沒收，如全部或一部不
能沒收或不宜執行沒收時，追徵其價額。
    事  實
一、顧承恩於民國107年1月29日前之某日，經由某真實姓名、年
    籍均不詳，綽號「小胖」之成年男子介紹，認識另某真實姓
    名、年籍亦不詳，綽號「小毛」之成年男子，進而加入由「
    小胖」、「小毛」等所共組之詐欺集團，並自107年1月29日
    起，先後自「小胖」、「小毛」處收受工作機，約定藉由工
    作機聯繫並聽從「小毛」指揮，擔任持人頭帳戶提款卡提領
    被害人遭詐欺而匯入款項之車手，再將款項放置於「小毛」
    指定處所，復由「小毛」給予其約定應得之報酬即每日新臺
    幣（下同）3,000元，以完成整體詐騙行為之模式。嗣顧承
    恩即與「小胖」、「小毛」暨所屬真實姓名、年籍均不詳之
    詐欺集團成年成員，各基於詐欺取財之犯意聯絡，先由詐欺
    集團成員取得如附表一編號1至18所示「匯入帳號（人頭帳
    戶）」欄所示人頭帳戶之金融卡、密碼，並於附表一編號1
    至18「詐欺時間及方式」欄所示之時間，以如附表一編號1
    至18「詐欺時間及方式」欄所示之方式，分別詐騙附表一編
    號1至18「被害人」欄所示之各被害人，致其等陷於錯誤，
    依指示於如附表一編號1至18「匯款時間」欄所示之時間，
    將如附表一編號1至18「匯款金額」欄所示之金額，匯入如
    附表一編號1至18「匯入帳號（人頭帳戶）」欄所示之人頭
    帳戶內。顧承恩再依「小毛」指示，依所收受之如附表一所
    示「匯入帳號（人頭帳戶）」欄所示人頭帳戶之金融卡、密
    碼，分別於附表一編號1至18「提款時間」、「提款地點」
    欄所示之時間及地點，各提領如附表一編號1至18「提款金
    額」欄所示之款項後，將款項放置於小毛指定之處所，「小
    毛」再親自或指示、抑或由『小胖』指示他人前往收受款項並
    給予顧承恩應得之報酬。
二、顧承恩於參與上開「小胖」、「小毛」等所共組之詐欺集團
    期間，已知悉「小胖」、「小毛」等人係3人以上，以實施
    詐術為手段，成員間彼此分工詐欺犯罪階段行為，其所負責
    者則為持人頭帳戶之金融卡、密碼提領款項再交付上游之車
    手，若「小胖」、「小毛」指示其領取包裹，包裹內恐係從
    事詐騙者所收購之人頭帳戶資料，欲用以作為詐欺取財之犯
    罪工具使用，若協助領取包裹，有從事三人以上加重詐欺取
    財犯罪之高度可能，卻仍基於縱使該結果發生亦不違背其本
    意之不確定故意，與「小胖」、「小毛」暨所屬詐欺集團成
    員共同意圖為自己不法之所有，基於三人以上共同詐欺取財
    之犯意聯絡，先推由顧承恩於107年3月10日晚間11時52分至
    同日晚間11時56分許，聽從「小胖」、「小毛」之指示前往
    址設桃園市○○區○○街000 號之統一超商華勛門市，領取內含
    葉峻銨所申辦彰化銀行00000000000000號帳戶（下稱彰化銀
    行帳戶）、合作金庫銀行0000000000000號帳戶（下稱合作
    金庫帳戶）之存摺及金融卡之包裹（葉峻銨所涉幫助詐欺罪
    嫌，業經臺灣桃園地方法院判刑確定）後，再將之交予「小
    毛」。另「小毛」暨所屬詐欺集團成員則於附表二編號1至4
    「詐欺時間及方式」欄所示之時間，以如附表二編號1至4「
    詐欺時間及方式」欄所示之方式，分別詐騙附表二編號1至4
    「被害人」欄所示之各被害人，致其等陷於錯誤，依指示於
    附表二編號1至4「匯款時間」欄所示之時間，將如附表二編
    號1至4「匯款金額」欄所示之金額，匯入如附表二編號1至4
    「匯入帳號（人頭帳戶）」欄所示之上開葉峻銨所申設之人
    頭帳戶內，旋遭該詐欺集團之成員葉禮維、黃昱齊（葉禮維
    、黃昱齊所涉詐欺取財罪嫌，業經臺灣桃園地方法院以107
    年度訴字第944號判決判處罪刑，黃昱齊上訴後，經本院以1
    08年度上訴字第4205號將原判決關於黃昱齊部分撤銷，仍認
    定黃昱齊犯三人以上共同詐欺取財罪並判刑）持上開葉峻銨
    之彰化銀行帳戶及合作金庫帳戶之金融卡提領一空。
三、案經林永傳訴由臺中市政府警察局霧峰分局、鍾清木訴由臺
    北市政府警察局大安分局、薛雅岷訴由桃園市政府警察局八
    德分局、鄭貫廷訴由高雄市政府警察局苓雅分局、翁偉智訴
    由新北市政府警察局永和分局、蔡丞豪訴由新北市政府警察
    局三重分局、徐婷珠訴由桃園市政府警察局平鎮分局、蕭蔡
    漢垂訴由宜蘭縣政府警察局礁溪分局、李皓勛訴由新北市政
    府警察局新店分局、吳俊憲訴由新北市政府警察局三重分局
    、莊慶強訴由新北市政府警察局中和分局、潘柏宇訴由臺北
    市政府警察局大同分局、李冠緯訴由新北市政府警察局新莊
    分局暨桃園市政府警察局刑事警察大隊、藍今均訴由臺南市
    政府警察局歸仁分局、繆鈞浩訴由新北市政府警察局中和分
    局、楊宜霖訴由臺中市政府警察局第一分局、徐雪菱訴由基
    隆市政府警察局第二分局、臺南市政府警察局刑事警察大隊
    、桃園市政府警察局中壢分局報告臺灣桃園地方檢察署檢察
    官偵查起訴及追加起訴。
    理  由
壹、證據能力
一、違反組織犯罪條例部分
　　本院並未以證人即如附表一編號1至18、編號二編號1至4所
    示之本件各詐欺被害人等及除被告顧承恩以外之共犯即如提
    供帳戶之人等於警詢時之陳述，作為認定被告是否違反組織
    犯罪防制條例之證據，惟此等陳述仍得作為彈劾證據之用。
    又被告於警詢時之陳述，對於被告自己而言，則屬被告之供
    述，為法定證據方法之一，自不在組織犯罪防制條例第12條
    第1項規定之排除之列，除有不得作為證據之例外，自可在
    有補強證據之情況下，作為證明被告自己犯罪之證據。
二、詐欺及洗錢部分
　㈠供述證據部分
    按被告以外之人於審判外之言詞或書面陳述，除法律有規定
    者外，不得作為證據，刑事訴訟法第159條第1項固定有明文
    ；惟被告以外之人於審判外之陳述，雖不符同法第159條之1
    至第159條之4之規定，而經當事人於審判程序同意作為證據
    ，法院審酌該言詞陳述或書面陳述作成時之情況，認為適當
    者，亦得為證據，同法第159條之5第1項亦定有明文。經查
    ，本件判決所引用之被告以外之人於審判外之陳述，固均屬
    傳聞證據，惟被告顧承恩及檢察官就前揭審判外陳述於本院
    審理程序中，均不爭執本院所引用如後所述之供述證據之證
    據能力，且於本院言詞辯論終結前亦均未聲明異議，本院審
    酌該等供述證據作成之情況，認均無不適當情事，是依前開
    規定，均有證據能力。 
  ㈡非供述證據部分
    本院以下所引用非供述證據部分，並無證據證明係公務員違
    背法定程序所取得，亦無顯有不可信之情況，且經本院合法
    調查，該等證據自得作為本案裁判之資料。　
貳、認定犯罪事實所憑證據及理由
一、事實一部分
　㈠就事實一所示，被告對於參與「小毛」暨所屬成員所組成詐
    欺集團運作，收受工作機並擔任車手一職，及於附表一編號
    1至18「被害人」欄所示之各被害人因詐欺集團成員以如附
    表一編號1至18「詐欺時間及方式」欄所示之時間及施用之
    詐術陷於錯誤後，各依指示於如附表一編號1至18「匯款時
    間」欄所示之時間，將如附表一編號1至18「匯款金額」欄
    所示之金額，匯入如附表一編號1至18「匯入帳號（人頭帳
    戶）」欄所示之人頭帳戶內後，再依「小毛」指示，依所收
    受之如附表一所示人頭帳戶之金融卡、密碼，分別於附表一
    編號1至18「提款時間」、「提款地點」欄所示之時間及地
    點，各提領如附表一編號1至18「提款金額」欄所示之款項
    後，將款項放置於小毛指定之處所，「小毛」再親自或指示
    他人前往收受款項等情，迭據被告於警詢、偵訊、原審訊問
    程序、準備程序及審理期日暨本院審理程序均坦承不諱（見
    臺灣桃園地方檢察署〈下稱桃園地檢〉107年度偵字第18294號
    卷第4頁至第7頁；107年度偵字第25315號卷第3頁至第6頁；
    107年度偵字第17931號卷第3頁至第6頁；107年度偵字第102
    78號卷第4頁至第7頁、第74頁至第76頁、第157頁至第162頁
    、第208頁至第210頁、第216頁至第220頁、第287頁至第288
    頁；107年度他字第4039號卷第28頁至第30頁；107年度他字
    第4179號卷第15頁至第17頁；107年度偵字第19978號卷第36
    頁至第37頁、第58頁至第61頁；107年度他字第6352號卷第3
    0頁至第32頁；原審107年度聲羈字第248號卷第12頁至第14
    頁；原審107年度訴字第688號卷第13頁至第15頁、第37頁至
    第41頁、第44頁至第46頁、第98頁反面；本院卷第296頁至
    第298頁），並有證人即被害人林永傳（即附表一編號1）、
    林金蟬（即附表一編號2）、薛雅岷（即附表一編號3）、鍾
    清木（即附表一編號4）、吳素華（即附表一編號5）、賴貞
    淑（即附表一編號6）、鄭貫廷（即附表一編號7）、鄭碧蓮
    （即附表一編號8）、蔡丞豪（即附表一編號9）、翁偉智（
    即附表一編號10）、徐婷珠（即附表一編號11）、蕭蔡漢垂
    （即附表一編號12）、李皓勛（即附表一編號13）、吳俊憲
    （即附表一編號14）、潘柏宇（即附表一編號15）、莊慶強
    （即附表一編號16）、李冠緯（即附表一編號17）、林夢吟
    （即附表一編號18）等人於警詢中供稱因遭詐騙陷於錯誤進
    而依指示匯款之經過等語及證人即人頭帳戶申設者陳亞瑟、
    蔡汀沛於警詢中供述確有申設帳戶並遭他人持用等語相符（
    見桃園地檢107年度他字第2960號卷第70頁至第72頁；107年
    度他字第4179號卷第2頁至第3頁；107年度他字第6352號卷
    第20頁至第21頁反面；107年度他字第4039號卷第2頁至第3
    頁、第12頁至第13頁反面、第15頁至第16頁反面；107年度
    偵字第19978號卷第75頁及反面、第78頁至第83頁、第98頁
    至第99頁、第102頁至第106頁、第212頁至第214頁、第281
    頁至第282頁；107年度偵字第11093號卷第16頁至第17頁、
    第19頁及反面、第21頁至第22頁；107年度偵字第18294號卷
    第15頁至第16頁、第18頁至第19頁、第23頁至第24頁）。並
    有下列證據在卷可佐：
  ⒈附表一編號1部分（被害人林永傳），有霧峰區農會107年4月
    19日霧農信字第1070001835號函暨匯款申請書、合作金庫商
    業銀行北台南分行107年4月3日合金北台南存字第107000108
    7號函暨交易明細各1紙、監視器畫面截圖2張（見桃園地檢1
    07年度偵字第15700號卷第8頁至第11頁反面、第13頁）。
  ⒉附表一編號2部分（被害人林金蟬），有屏東縣政府警察局內
    埔分局內埔派出所受理刑事案件報案三聯單、受理詐騙帳戶
    通報警示簡便格式表、郵政跨行匯款申請書、內政部警政署
    反詐騙諮詢專線紀錄表、中國信託商業銀行股份有限公司10
    7年5月8日中信銀字第107224839054179號函暨交易明細各1
    份、現場照片1張、監視器畫面截圖5張（見桃園地檢107 年
    度他字第6352號卷第16頁至第19頁、第22頁至第24頁、第52
    頁至第54頁）。
  ⒊附表一編號3部分（被害人薛雅岷），有王晨霈中國信託銀行
    之交易明細、內政部警政署反詐騙諮詢專線紀錄表、金融機
    構聯防機制通報單、桃園市政府警察局八德分局四維派出所
    受理詐騙帳戶通報警示簡便格式表、陳報單、報案三聯單各
    1份、自動櫃員提款機提領畫面1張（見桃園地檢107年度偵
    字第19978號卷第48頁、第109頁至第112頁、第131頁至第13
    5頁）。
  ⒋附表一編號4部分（被害人鍾清木），有梁育嘉合作金庫銀行
    新開戶新建檔登錄單、歷史交易明細查詢結果、臺北市政府
    警察局大安分局臥龍街派出所受理詐騙帳戶通報警示簡便格
    式表、受理刑事案件報案三聯單、內政部警政署反詐騙案件
    諮詢專線紀錄表、彰化銀行匯款回條各1份、自動櫃員提款
    機提領畫面13張（見桃園地檢107年度偵字第19978號卷第46
    頁至第50頁、第120頁至第121頁、第141頁至第142頁；107
    年度偵字第25315號卷第14頁至第16頁；107年度他字第2960
    號卷第87頁）。
  ⒌附表一編號5部分（被害人吳素華），有梁育嘉合作金庫銀行
    開戶新建檔登錄單、歷史交易明細查詢結果、內政部警政署
    反詐騙諮詢專線紀錄表、165專線協請金融機構暫行圈存疑
    似詐欺款項通報單、新北市政府警察局三峽分局鳳鳴派出所
    受理刑事案件報案三聯單、受理各類案件紀錄表、受理詐騙
    帳戶通報警示簡便格式表、匯款單各1份、手機畫面截圖15
    張、自動櫃員提款機提領畫面1張（見桃園地檢107年度偵字
    第51頁、第120頁至第121頁、第146頁至第150頁、第154頁
    至第161頁；107年度偵字第25315號卷第22頁）。
  ⒍附表一編號6部分（被害人賴貞淑），有轉帳明細暨自動櫃員
    機明細表、內政部警政署反詐騙諮詢專線紀錄表、陳亞瑟台
    新國際商業銀行107年4月30日台新作文字第10715339號函暨
    交易明細、開戶資料、蔡汀沛台中銀行台幣開戶資料交易明
    細、各類帳戶查詢表、新北市政府警察局海山分局江翠派出
    所陳報單、受理刑事案件報案三聯單、受理各類案件紀錄表
    各1份、金融機構聯防機制通報單2張、新北市政府警察局海
    山分局江翠派出所受理詐騙帳戶通報警示簡便格式表2張、1
    65專線協請金融機構暫行圈存疑似詐欺款項通報單4張、自
    動櫃員提款機提領畫面21張（見桃園地檢107年度他字第403
    9號卷第4頁至第10頁反面、第17頁反面至第20頁反面；107
    年度偵字第19978號卷第41頁至第44頁、第113頁至第115頁
    、第164頁至第172頁、第176頁至第177頁）。
  ⒎附表一編號7部分（被害人鄭貫廷），有陳亞瑟台新國際商業
    銀行107年4月30日台新作文字第10715339號函暨交易明細、
    內政部警政署反詐騙案件紀錄表、高雄市政府警察局苓雅分
    局三多路派出所陳報單、受理刑事案件報案三聯單、受理各
    類案件紀錄表、受理詐騙帳戶通報警示簡便格式表、金融機
    構聯防機制通報單、自動櫃員機交易明細表各1份、自動櫃
    員提款機提領畫面12張（見桃園地檢107年度偵字第19978號
    卷第79頁反面、第113頁及反面、第184頁至第185頁、第189
    頁至第193頁；107年度他字第4039號卷第4頁至第10頁反面
    ）。
  ⒏附表一編號8部分（被害人鄭碧蓮），有陳書亭合作金庫銀行
    開戶資料及交易明細、內政部警政署反詐騙諮詢專線紀錄表
    、彰化縣政府警察局北斗分局成功派出所受理詐騙帳戶通報
    警示簡便格式表、彰化縣警察局北斗分局成功派出所受理刑
    事案件報案三聯單、郵政跨行匯款申請書各1份、自動櫃員
    提款機提領畫面8張（見桃園地檢107年度偵字第19978號卷
    第44頁至第46頁、第116頁至第117頁、第194頁、第198頁、
    第200頁、第206頁）。
  ⒐附表一編號9部分（被害人蔡丞豪），有陳書亭合作金庫銀行
    開戶資料及交易明細、內政部警政署反詐騙諮詢專線紀錄表
    、165專線協請金融機構暫行圈存疑似詐欺款項通報單、新
    北市政府警察局三重分局厚德派出所陳報單、受理各類案件
    紀錄表、受理詐騙帳戶通報警示簡便格式表、交易明細表、
    金融機構聯防機制通報單各1份、自動櫃員提款機提領畫面4
    張（見桃園地檢107年度偵字第19978號卷第51頁至第52頁、
    第85頁反面、第116頁至第117頁、第208頁至第211頁、第21
    5頁至第217頁）。
  ⒑附表一編號10部分（被害人翁偉智），有陳書亭合作金庫銀
    行開戶資料及交易明細、自動櫃員機交易明細表、內政部警
    政署反詐騙諮詢專線紀錄表、165專線協請金融機構暫行圈
    存疑似詐欺款項通報單、金融機構聯防機制通報單各1份、
    自動櫃員提款機提領畫面4張（見桃園地檢107年度偵字第19
    978號卷第51頁至第52頁、第83頁反面、第116頁至第117頁
    、第218頁至第220頁）。
  ⒒附表一編號11部分（被害人徐婷珠），有內政部警政署反詐
    騙諮詢專線紀錄表、兆豐國際商業銀行107年6月4日兆銀總
    集中字第1070021675號函暨交易明細、桃園市政府警察局平
    鎮分局宋屋派出所受理詐騙帳戶通報警示簡便格式表、金融
    機構聯防機制通報單、第一商業銀行台幣付款交易證明單、
    桃園市政府警察局平鎮分局宋屋派出所受理各類案件紀錄表
    、受理刑事案件報案三聯單、陳報單、兆豐國際商業銀行開
    戶紀錄暨客戶歷史檔交易明細查詢表各1份、對話紀錄截圖
    畫面2張、通訊軟體Line對話紀錄截圖5張、監視器畫面截圖
    2張、自動櫃員機提款機提領畫面2張（見桃園地檢107年度
    偵字第11093號卷第15頁、第23頁、第54頁至第56頁；107年
    度偵字第17931號卷第26頁至第37頁、第53頁、第63頁至第6
    7頁反面、第69頁；107年度偵字第19978號卷第52頁至第53
    頁、第118頁反面、第228頁）。
  ⒓附表一編號12部分（被害人蕭蔡漢垂），有兆豐國際商業銀
    行107年6月4日兆銀總集中字第1070021675號函暨交易明細
    、兆豐國際商業銀行開戶紀錄暨客戶歷史檔交易明細查詢表
    、內政部警政署反詐騙諮詢專線紀錄表、金融機構聯防機制
    通報單、宜蘭縣政府警察局礁溪分局頭城分駐所受理詐騙帳
    戶通報警示簡便格式表、受理刑事案件報案三聯單、陳報單
    、受理各類案件紀錄表、郵政跨行匯款申請書、中國信託商
    業銀行股份有限公司107年8月29日中信銀字第107224839118
    483號函暨交易明細各1份、通訊軟體Line對話紀錄截圖4張
    、自動櫃員提款機提領畫面3張、監視器畫面截圖8張（見桃
    園地檢107年度偵字第11093號卷第23頁反面至第24頁反面、
    第54頁至第56頁；107年度偵字第17931號卷第53頁反面、第
    63頁至第67頁反面、第71頁；107年度偵字第19978號卷第53
    頁；107年度他字第2960號卷第60頁至第67頁、第73頁、第7
    5頁、第81頁至第83頁）。
  ⒔附表一編號13部分（被害人李皓勛），有內政部警政署反詐
    騙諮詢專線紀錄表、兆豐國際商業銀行107年6月4日兆銀總
    集中字第1070021675號函暨交易明細、內政部警政署反詐騙
    諮詢專線紀錄表、165專線協請金融機構暫行圈存疑似詐欺
    款項通報單、ATM現金提領記錄單、新北市政府警察局新店
    分局安康派出所受理詐騙帳戶通報警示簡便格式表、金融機
    構聯防機制通報單、受理刑事案件報案三聯單、兆豐國際商
    業銀行開戶紀錄暨客戶歷史檔交易明細查詢表各1份、自動
    櫃員提款機提領畫面4張、監視器畫面截圖4張（見桃園地檢
    107年度偵字第11093號卷第18頁、第25頁及反面、第54頁至
    第56頁；107年度偵字第17931號卷第15頁至第21頁、第63頁
    至第67頁反面、第73頁；107年度偵字第19978號卷第53頁至
    第54頁、第118頁反面）。
  ⒕附表一編號14部分（被害人吳俊憲），有內政部警政署反詐
    騙案件紀錄表、兆豐國際商業銀行107年6月4日兆銀總集中
    字第1070021675號函暨交易明細、存簿封面及內頁影本、自
    動櫃員機交易明細、內政部警政署反詐騙案件紀錄表、新北
    市政府警察局三重分局永福派出所受理詐騙帳戶通報警示簡
    便格式表、受理各類案件紀錄表、受理刑事案件報案三聯單
    、案件基本資料、金融機構聯防機制通報單、兆豐國際商業
    銀行開戶紀錄暨客戶歷史檔交易明細查詢表各1份、自動櫃
    員機提領畫面7張、監視器畫面截圖7張（見桃園地檢107年
    度偵字第11093號卷第20頁、第26頁及反面、第54頁至第56
    頁；107年度偵字第17931號卷第41頁至第43頁、第46頁至第
    52頁、第54頁及反面、第63頁至第67頁反面、第75頁、第77
    頁；107年度偵字第19978號卷第54頁至第55頁、第118頁反
    面）。
  ⒖附表一編號15部分（被害人潘柏宇），有金融機構聯防機制
    通報單、楊期荃中華郵政股份有限公司交易明細、內政部警
    政署反詐騙諮詢專線紀錄表、165專線協請金融機構暫行圈
    存疑似詐欺款項通報單、臺北市政府警察局大同分局重慶北
    路派出所陳報單、受理各類案件紀錄表、受理刑事案件報案
    三聯單、受理詐騙帳戶通報警示簡便格式表各1份、自動櫃
    員機提領畫面5張、監視器畫面截圖4張（見桃園地檢107年
    度偵字第18294號卷第20頁、第27頁及反面；107年度偵字第
    19978號卷第55頁至第56頁、第118頁、第260頁至第266頁）
    。
  ⒗附表一編號16部分（被害人莊慶強），有金融機構聯防機制
    通報單、楊期荃中華郵政股份有限公司交易明細、內政部警
    政署反詐騙諮詢專線紀錄表、金融機構聯防機制通報單、新
    北市政府警察局中和分局中原派出所陳報單、存簿內頁影本
    、自動櫃員機交易明細各1份、自動櫃員機提領畫面5張、監
    視器畫面截圖4張（見桃園地檢107年度偵字第18294號卷第2
    0頁、第27頁及反面；107年度偵字第19978號卷第55頁至第5
    6頁、第118頁、第260頁至第266頁）。
  ⒘附表一編號17部分（被害人李冠瑋），有金融機構聯防機制
    通報單、楊期荃中華郵政股份有限公司交易明細、內政部警
    政署反詐騙案件紀錄表、新北市政府警察局新莊分局光華派
    出所陳報單、受理刑事案件報案三聯單、受理各類案件紀錄
    表、受理詐騙帳戶通報警示簡便格式表、自動櫃員機交易明
    細表各1份、自動櫃員機提領畫面2張、監視器畫面截圖2張
    （見桃園地檢107年度偵字第18294號卷第25頁、第28頁；10
    7年度偵字第19978號卷第56頁、第118頁、第284頁至第288
    頁、第292頁、第294頁）。
  ⒙附表一編號18部分（被害人林夢吟），有金融機構聯防機制
    通報單、楊期荃中華郵政股份有限公司交易明細、內政部警
    政署反詐騙案件紀錄表、臺中市政府警察局第二分局立人派
    出所陳報單、受理各類案件紀錄表、受理刑事案件報案三聯
    單、刑案紀錄表、受理詐騙帳戶通報警示簡便格式表、存簿
    內頁影本各1份、自動櫃員機提領畫面2張、監視器畫面截圖
    2張（見桃園地檢107年度偵字第18294號卷第22頁、第28頁
    反面、107年度偵字第19978號卷第57頁、第118頁、第297頁
    至第303頁、第306頁）。
    稽諸上開說明，足認被告上開關於擔任車手，依「小毛」指
    示及所提供之人頭帳戶提款卡、密碼，提領被害人遭詐欺而
    匯入之款項之任意性自白確與事實相符，堪可採信。
　㈡被告雖又辯稱「小毛」告知所提領之款項係經營球板及小額
    借貸款項，而不是犯罪所得；且本件僅與「小毛」聯繫，依
    「小毛」指示提領款項並交付，故亦非屬三人以上共同詐欺
    取財罪；況伊都是騎自己機車去領款，更臻伊不知所為係屬
    犯罪云云，惟查：
　⒈被告於警詢中供稱：「我當初因為缺錢向『小胖』詢問有沒有
    工作可以介紹，『小胖』就介紹他的朋友『小毛』給我認識，『
    小毛』請我幫忙他提款」、「『小毛』和『小胖』會用同一個微
    信帳號跟我聯繫。『小胖』會去南部忙，就找『小毛』來和我接
    觸」、「『小毛』微肉，身高約170公分，都會戴一個帽子；『
    小胖』則胖胖的，身高大概也是170公分，短髮」等語（見桃
    園地檢107年度偵字第10278號卷第157頁背面至第158頁、第
    160頁背面），復於偵訊中陳稱「1月29日『小胖』拿公機（工
    作機）給我，叫我用密聊聊天室密『小毛』，『小毛』後來拿提
    款卡給我領錢，之後我將公機還給『小毛』；但『小毛』又將公
    機拿給我」等語，（見桃園地檢107年度偵字第10278號卷第
    209頁）；並曾於警詢中自陳所提領之款項有時會依「小胖
    」指示交給指定之他人等語（見桃園地檢107年度偵字第253
    15號卷第5頁；107年度偵字第10278號卷第217頁背面）。顯
    見被告明知「小胖」、「小毛」非同一人，更係因「小胖」
    介紹加入本件詐欺集團，並先後自「小胖」、「小毛」處領
    取聯繫所用之工作機，再依指示提領款項。復衡以本案如附
    表一所示之各詐欺行為均屬典型之「電信詐欺」案件，即詐
    騙集團成員透過分工，部分詐騙集團成員尋找人頭帳戶，藉
    此轉帳不法所得；再透過部分成員擔任機房話務手之角色撥
    打電話與本件被害人後，致被害人等陷於錯誤，進而匯款至
    詐騙集團以不法方式取得之人頭帳戶中，復由「小毛」透過
    「工作機」聯繫本件被告持本案人頭帳戶之提款卡提領不法
    款項後，再轉交給「小毛」或詐騙集團成員，本案參與詐欺
    行為之人包含「小胖」、「小毛」、被告暨詐欺集團其他成
    員如機房等，核屬三人以上詐欺集團共同分工犯詐欺取財無
    訛。
　⒉再酌以現今詐騙集團之犯罪模式，自取得帳戶、撥打電話實
    施詐騙、指定被害人匯款帳戶、自帳戶提領款項、車手取贓
    上繳、分贓等階段，乃係需由多人縝密分工方能完成之集團
    性犯罪，且按我國金融機構眾多，一般人均可自由至自動櫃
    員機提領款項使用，是依一般人之社會生活經驗，如款項來
    源正當大可自行提領，若其不自行提領金融機構帳戶內款項
    ，反而迂迴委由他人至自動提款機提領款項，復又指定特定
    地點要求車手放置贓款，再親自或指定他人收取款項，當就
    該金融機構帳戶內款項應係詐欺所得等不法來源有合理之預
    期，況詐欺集團行騙並利用車手提領被害人遭騙款項，業經
    報章媒體多所披露，並屢經政府及新聞為反詐騙之宣導，是
    一般具有通常智識之人，應均可知委由他人提領金融機構帳
    戶款項者，實係詐欺集團藉上開手法取得不法犯罪所得，且
    隱匿金融機構帳戶內資金實際取得人之身分，以逃避追查。
    本件被告於行為時業已成年，非無工作經歷，具有一定之智
    識程度與社會歷練，對上情自無不知之理，其與詐欺集團之
    其他成員間彼此分工，足認被告與詐欺集團成員間，存有意
    圖為自己不法所有之詐欺犯意聯絡，並為取款之行為分擔至
    明，縱被告未參與實際撥打電話詐騙各被害人，或與詐欺集
    團之部分成員互不相識，惟足認其等係在共同意思範圍內，
    各自分擔犯罪行為之一部，並相互利用他人之行為，以遂行
    犯罪之目的，依前揭說明，被告自應就其所參與犯行所生之
    全部犯罪結果共同負責。被告辯稱所為僅屬普通詐欺，而非
    三人以上共同詐欺取財，自無足採。至被告辯稱若知悉所為
    係犯罪行為，豈有可能騎乘自己機車去領款云云，惟是否騎
    乘自己機車，僅係行為人犯罪方式之選擇，與是否知悉為犯
    罪行為無涉，況被告亦自承提款時所騎乘之機車（車牌號碼
    000-000）為祖母所有等語（見桃園地檢107年度偵字第1829
    4號卷第4頁背面；107年度偵字第25315號卷第4頁背面），
    並非其所有。被告此部分所辯，仍無足作為有利之認定依據
    ，併此敘明。
二、事實二部分
　  被告坦承於事實二所載之時、地，替「小毛」領取包裹，「
    小毛」並應允給予其1,000元之報酬，惟否認有何參與詐欺
    之犯行，辯稱：小毛並未告知其包裹內之物品為何，僅稱係
    網路購買之物品云云，然查：
　㈠被告於107年3月10日晚間11時52分至同日晚間11時56分許，
    依「小毛」之指示前往址設桃園市○○區○○街000號之統一超
    商華勛門市，領取內含葉峻銨所申辦彰化銀行帳戶、合作金
    庫帳戶之存摺及金融卡之包裹，再由其將該包裹交予「小毛
    」，待該包裹經真實姓名年籍不詳之詐欺集團成員取得後，
    分別以如附表二編號1至4「詐騙時間及方式」欄所示之詐欺
    手段，詐欺如附表二編號1至4「被害人」欄所示之被害人，
    各該被害人並於如附表二編號1至4「匯款時間」欄所示之匯
    款時間，匯入如附表二編號1至4「匯款金額」欄所示之金額
    至如附表二編號1至4「匯入帳戶（人頭帳戶）」欄所示葉峻
    銨所申辦之彰化銀行帳戶或合作金庫帳戶，再由案外人葉禮
    維、黃昱齊持上開葉峻銨申辦之彰化銀行帳行、合作金庫帳
    戶之金融卡提領一空等情，業據被告於警詢、偵訊、原審訊
    問程序、準備程序及本院審理程序均坦承不諱（見桃園地檢
    107年度偵字第10278號卷第4頁至第7頁、第74頁至第76頁、
    第157頁至第162頁；原審107年度聲羈字第248號卷第12頁至
    第14頁；原審107年度訴字第688號卷第13頁至第15頁、第37
    頁至第41頁；本院卷第297頁至第298頁），復據證人即陪同
    被告領取包裹之張佳萍於警詢及偵訊、證人即帳戶申設人葉
    峻銨、證人即車手葉禮維、證人即告訴人楊宜霖、藍今均、
    徐雪菱、繆鈞浩等於警詢時證述明確（見桃園地檢107年度
    偵字第10278號卷第18頁至第21頁、第42頁至第43頁、第47
    頁至第50頁、第52頁至第53頁、第55頁至第56頁、第77頁至
    第78頁、第222頁至第225頁），並有葉峻銨彰化銀行帳戶交
    易明細查詢、合作金庫銀行帳戶交易明細查詢結果、交貨便
    查詢、車輛詳細資料報表、徐雪菱之自動櫃員機交易明細表
    、繆鈞浩之自動櫃員機交易明細表各1份、提領款項畫面截
    圖16張、監視器畫面截圖6張在卷可佐（見桃園地檢107年度
    偵字第10278號卷第8頁至第10頁、第44頁至第46頁、第51頁
    、第54頁、第226頁至第227頁反面、第285頁；107年度偵字
    第11093號卷第35頁），是置放有葉峻銨所有之彰化銀行帳
    戶及合作金庫帳戶資料之包裹，係被告經「小毛」指示前往
    領取，該等帳戶復經「小毛」暨所屬詐欺集團成員所使用，
    供作遂行詐欺取財犯行工具之事實，此部分事實堪予認定。
　㈡被告與「小毛」暨所屬詐欺集團成員具有三人以上共同詐欺
    取財之犯意聯絡：
  ⒈按共同實行犯罪行為之人，在共同意思範圍以內，各自分擔
    犯罪行為之一部，彼此協力、相互補充以達其犯罪之目的者
    ，即應對於全部所發生之結果，共同負責。故共同正犯在客
    觀上透過分工參與實現犯罪結果之部分或階段行為，以共同
    支配犯罪「是否」或「如何」實現之目的，並因其主觀上具
    有支配如何實現之犯罪意思而受歸責，故不以實際參與犯罪
    構成要件行為或參與每一階段之犯罪行為為必要。又共同實
    施犯罪行為之人，在合同意思範圍以內，各自分擔犯罪行為
    之一部，相互利用他人之行為，以達其犯罪之目的者，即應
    對於全部所發生之結果，共同負責。且共同正犯之意思聯絡
    ，原不以數人間直接發生者為限，即有間接之聯絡者，亦包
    括在內。如甲分別邀約乙、丙犯罪，雖乙、丙間彼此並無直
    接之聯絡，亦無礙於其為共同正犯之成立（最高法院107 年
    度台上字第4444號判決意旨參照）。
  ⒉被告於107年3月10日晚間11時52分至同日晚間11時56分許依
    「小毛」之指示前往超商門市，領取包裹，而被告自107年1
    月29日起至同年3月10日晚間8時1分許止，先後依「小毛」
    指示持人頭帳戶提款卡提領如附表一編號1至18「提款金額
    」欄所示被害人因遭詐騙而匯入人頭帳戶中之款項，被告既
    已知悉「小毛」係從事詐騙之人，卻仍替「小毛」領取包裹
    ，且領取1次即可獲得1,000元之不合理報酬，縱被告辯稱未
    打開包裹，不知悉包裹內容，對於此領取包裹及發放薪資之
    過程可能涉及詐欺犯罪行為，自應有所預見。況本案既已使
    用超商取件，「小毛」當可委請寄件人直接寄送至鄰近所在
    之指定地點，實無須平白無故再以高額費用委請與其非熟稔
    復無信任基礎之被告取件之理，被告確得預見「小毛」委請
    其領取包裹之目的應係與財產犯罪規避追查之需要，而有與
    「小毛」暨所屬詐欺集團成員共同詐欺取財之不確定故意，
    至為明確。
  ⒊被告於偵訊時供稱略以：「我有一個朋友叫『小胖』，他以微
    信要我去超商幫他領東西，並稱等下『小毛』會跟我拿；『小
    胖』說會跟『小毛』約，之後『小胖』再跟我說地點」等語（107
    年度偵字第10278號卷第74頁反面）；復於原審羈押訊問時
    陳稱：「我依照『小胖』指示去領包裹，『小胖』會叫『小毛』來
    收；都是『小胖』叫我去領包裹，然後叫我把包裹交給『小毛』
    」等語（107年度聲羈字第248號卷第12頁背面至第13頁），
    則被告知悉其為「小胖」、「小毛」領取包裹，而「小胖」
    、「小毛」暨所屬詐欺集團成員均從事詐欺工作，其領取包
    裹，應係屬利於詐欺集團從事詐欺行為，且其主觀上確有預
    見從事本案犯行者至少為3人以上，更見其明。
　⒋綜上所述，詐欺集團向來在犯罪分工上極為精細，本件事實
    二犯行之參與者，除領取內含人頭帳戶提款卡等之包裹之被
    告外，復有指揮被告之「小胖」、「小毛」等人，另亦有負
    責實際著手從事詐騙之機房人員及收取詐騙款項之車手如葉
    禮維、黃昱齊等成員，方能遂行各該詐欺取財犯行而牟取不
    法利益，渠等間固未必與其他成員有所認識或清楚知悉他人
    所分擔之犯罪分工內容，然此一間接聯絡犯罪之態樣，正係
    具備一定規模犯罪所衍生之細密分工模式，參與犯罪者透過
    相互利用彼此之犯罪角色分工，而形成一個共同犯罪之整體
    以利犯罪牟利，自無礙共同正犯之成立。從而，堪認被告主
    觀上既已預見從事本案犯行者至少為3人以上，則對彼此間
    恐係透過分工合作、互相支援以完成各該詐欺取財犯行，亦
    容有預見甚明，則被告在此共同犯意聯絡下，猶容任彼此相
    互支援及分工合作，終至各該犯罪結果之發生，自應就所參
    與犯罪之全部犯罪結果共同負責，而應論以共同正犯，其理
    應屬灼然。
三、被告所參與之本案詐欺集團，應符合組織犯罪防制條例第2
    條第1項所定之犯罪組織，且被告確有參與犯罪組織之主觀
    犯意　
  ㈠按組織犯罪防制條例所稱之犯罪組織，係指3人以上，以實施
    強暴、脅迫、詐欺、恐嚇為手段或最重本刑逾5年有期徒刑
    之罪，所組成具有持續性或牟利性之有結構性組織；而所稱
    有結構性組織，係指非為立即實施犯罪而隨意組成，不以具
    有名稱、規約、儀式、固定處所、成員持續參與或分工明確
    為必要，同條例第2條第1項、第2項分別定有明文。　　
　㈡依本案犯罪情節及各被害人所述遭詐騙之經過，可知被告所
    參與之本案詐欺集團，係以詐騙他人金錢獲取不法所得為目
    的，先去電被害人，再以前揭手法施用詐術、索取金錢、上
    下聯繫、指派車手取款、向車手收取贓款等等；而被告僅依
    「小胖」、「小毛」指示提領如附表一編號1至18所示之各
    被害人匯入人頭帳戶內之款項及提領內有如附表二編號1至4
    「匯入帳戶（人頭帳戶）」欄所示之人頭帳戶資料之包裹，
    可知除被告、「小胖」、「小毛」外，尚有詐騙集團成員擔
    任向被害人聯繫以施行詐術之行為，而在各被害人受騙後，
    始由被告依指示從事如附表一編號1至18「提款時間」、「
    提款地點」、「提款金額」欄所示之領款車手工作，或由車
    手葉禮維、黃昱齊提領如附表二編號1至4各被害人匯入人頭
    帳戶之款項，該等贓款再上繳予上游或集團，此亦合乎一般
    詐欺集團組織分工之常態，堪認上揭詐欺集團係透過縝密之
    計畫與分工，成員彼此間相互配合，由至少3人以上組成而
    於一定期間內持續以實施詐欺為手段牟利，並具有完善結構
    之組織，核屬3人以上，以實施詐術為手段，所組成具有持
    續性或牟利性之有結構性犯罪組織。是以上揭詐欺集團，應
    符合組織犯罪防制條例第2條第1項所定之「犯罪組織」，至
    為灼然。又被告既已參與本案詐欺集團詐欺犯行之一環，故
    其對於其所參與者，係屬3人以上，以實行詐術為手段，具
    牟利性或持續性之有結構性組織，顯非為立即實施犯罪而隨
    意組成之團體，自無不知之理，足見其確有參與犯罪組織之
    主觀犯意無疑。
四、綜上所述，足徵確有本件犯罪事實，被告所為辯解俱不足採
    。是以本件事證已臻明確，被告之犯行均堪認定。
參、論罪之說明
一、核被告所為，係犯組織犯罪防制條例第3條第1項後段之參與
    犯罪組織罪，另就本件詐欺集團組織以如附表一編號1至22
    所示之詐騙方法詐騙如附表一編號1至22之被害人後，被告
    依指示領取如附表一編號1至18「提款金額」欄所示款項再
    上繳層轉，以及領取內有如附表二編號1至4「匯入帳戶（人
    頭帳戶）」欄所示之人頭帳戶資料供被害人匯入款項再由車
    手領款之所為，則均係犯刑法第339條之4第1項第2款之三人
    以上共同詐欺取財罪。
二、共同正犯　
　　被告與「小胖」、「小毛」等暨其他詐騙集團如機房之成年
    成員、其他如提領附表二編號1至4詐欺款項之車手間，就本
    件各次三人以上共同詐欺取財犯行，均有犯意聯絡及行為分
    擔，俱應依刑法第28條規定論以共同正犯。　
三、接續犯
    本案對同一被害人賴貞淑（附表一編號6）、翁偉智（附表 
    一編號10）、楊宜霖（附表二編號2）、徐雪菱（附表二編
    號3）施用詐術，致其陷於錯誤而接續匯款至人頭詐騙帳戶
    ，被告亦有如附表一除編號3之外之多次自人頭帳戶內提領
    受騙款項並上繳之行為，顯均係基於詐欺取財之單一目的而
    為接續之數行為，因侵害各被害人之法益同一，且各行為相
    關舉措均係在密切接近之時間內實施完成，彼此獨立性極為
    薄弱，依一般社會健全觀念認難以強行分開，是在刑法評價
    上，應視為一詐欺取財行為之接續施行，屬接續犯，而各論
    以包括一罪。　
四、想像競合犯
　　按行為人以一參與詐欺犯罪組織，並分工加重詐欺行為，同
    時觸犯參與犯罪組織罪及加重詐欺取財罪，雖其參與犯罪組
    織之時、地與加重詐欺取財之時、地，在自然意義上非完全
    一致，然二者仍有部分合致，且犯罪目的單一，依一般社會
    通念，應評價為一罪方符合刑罰公平原則，應屬想像競合犯
    ，如予數罪併罰，反有過度評價之疑，實與人民法律感情不
    相契合。又加重詐欺罪係侵害個人財產法益之犯罪，其罪數
    計算，以被害人數、被害次數之多寡，決定其犯罪之罪數；
    核與參與犯罪組織罪之侵害社會法益，應以行為人所侵害之
    社會全體利益為準據，認定係成立一個犯罪行為，有所不同
    。是以倘若行為人於參與犯罪組織之繼續中，先後加重詐欺
    數人財物，因行為人僅為一參與組織行為，侵害一社會法益
    ，應僅就首次犯行論以參與犯罪組織罪及加重詐欺罪之想像
    競合犯，而其後之犯行，乃為其參與組織之繼續行為，為避
    免重複評價，當無從將一參與犯罪組織行為割裂再另論一參
    與犯罪組織罪，而與其後所犯加重詐欺罪從一重論處之餘地
    （最高法院108年度台上字第3554號判決意旨參照）。是依
    上揭說明，被告自108年1月29日前某日起加入以實施詐術為
    手段所組成具有持續性、牟利性之有結構性組織之詐欺集團
    ，且於參與犯罪組織行為繼續中，該詐欺集團成員先後詐欺
    如附表一編號1至18、附表二編號1至4「被害人」欄所示之
    人的財物，揆諸上揭說明，被告應就首次參與詐欺取財犯行
    （即附表一編號1部分），論以參與犯罪組織罪。基此，被
    告就附表一編號1所示犯行，係一行為同時觸犯組織犯罪防
    制條例第3條第1項後段之參與犯罪組織罪及刑法第339條之4
    第1項第2款之三人以上共同詐欺取財罪，係一行為觸犯數罪
    名之想像競合犯，應從一重以刑法第339條之4第1項第2款之
    三人以上共同詐欺取財罪處斷。
五、數罪併罰　
　　被告所犯上揭加重詐欺罪22罪間，乃係對不同被害人而為，
    犯意各別，行為互殊，應予分論併罰。　
六、本件被告無刑法第47條第1項累犯加重之適用
  ㈠按司法院大法官解釋775號針對刑法第47條第1項之適用表示
    「有關累犯加重本刑部分，不生違反憲法一行為不二罰原則
    之問題。惟其不分情節，基於累犯者有其特別惡性及對刑罰
    反應力薄弱等立法理由，一律加重最低本刑，於不符合刑法
    第59條所定要件之情形下，致生行為人所受之刑罰超過其所
    應負擔罪責之個案，其人身自由因此遭受過苛之侵害部分，
    對人民受憲法第8條保障之人身自由所為限制，不符憲法罪
    刑相當原則，牴觸憲法第23條比例原則」，解釋理由書載明
    「系爭規定（即刑法第47條第1項）一不分情節，基於累犯
    者有其特別惡性及對刑罰反應力薄弱等立法理由，一律加重
    最低本刑，於不符合刑法第59條所定要件之情形下，致生行
    為人所受之刑罰超過其所應負擔罪責之個案，其人身自由因
    此遭受過苛之侵害部分，對人民受憲法第8條保障之人身自
    由所為限制，不符憲法罪刑相當原則，牴觸憲法第23條比例
    原則」。依據大法官解釋之意旨，刑法第47條第1項之適用
    雖未違反一行為不二罰之原則，然該規定卻未區分前罪與後
    罪之犯罪情節，顯有違比例原則，是以，有無刑法第47條第
    1項之適用，應就構成刑法第47條第1項要件之前罪與後案之
    本罪就犯罪情節、侵犯之法益予以相較，衡酌有無必要透過
    累犯加重制度處罰其特別惡性或危害，以達累犯制度其特別
    預防之目的。
  ㈡被告前於103間因違反毒品危害防制條例，經原審法院以104
    年度審原簡字第39號簡易判決判處有期徒刑2月確定，於105
    年10月12日易科罰金執行完畢，有本院被告前案紀錄表1紙
    在卷可參，衡酌被告前案所觸犯之罪名係毒品危害防制條例
    ，與本案所觸犯之詐欺罪，無論保護之法益、犯罪情節，均
    非相似，依上開大法官解釋意旨，尚不得透過累犯加重之制
    度，處罰其特別之惡性，是以，被告本件所犯各罪，均不適
    用刑法第47條第1項累犯加重之規定。
七、至公訴意旨就附表一編號8所示犯行，因被害人受騙之時，
    係遭本件詐騙集團成員冒充檢警誆稱涉嫌犯罪須凍結帳戶之
    情形，認被告亦涉及刑法第339條之4第1項第1款之加重要件
    。惟按共同正犯之所以應對其他共同正犯所實施之行為負全
    部責任者，以就其行為有犯意之聯絡為限，若他犯所實施之
    行為，超越原計畫之範圍，而為其所難預見者，則僅應就其
    所知之程度，令負責任，未可概以共同正犯論（最高法院50
    年台上字第1060號判例意旨參照）。詐欺集團之行騙手段，
    層出不窮且花樣百出，亦可能隨接聽電話之被害人反應而隨
    時更改詐欺說詞，並非同一詐欺集團即當然使用相同手法對
    被害人施用詐術，此觀如附表一編號1至18「詐騙手法」欄
    所示之各行騙說詞花樣百出、各有不同，可見一斑。故若非
    詐欺集團之高層或實際對被害人施用詐術之人，未必知曉各
    詐欺集團成員實際對被害人施用詐術之手法為何，則被告在
    本件詐欺集團中擔任提款車手及領取人頭帳戶資料包裹之工
    作，僅負責依照指示提領、繳回詐欺贓款及領取包裹並上繳
    ，對於本件詐欺集團其他成員係以何種方式詐欺被害人，實
    無從置喙亦毋須關心，故難認被告知悉詐欺集團成員另假冒
    檢警人員而對如附表一編號8所示被害人施用詐術之行為。
    此外，復查無積極證據足資證明被告確實知悉其所屬本件詐
    欺集團其他成員係以假冒公務員為詐騙手法，被告所為尚難
    該當刑法第339條之4第1項第1款所定之加重要件。然刑法第
    339條之4 第1項所列各款均為詐欺取財之加重條件，如犯詐
    欺取財罪兼具數款加重情形時，因詐欺取財行為祇有一個，
    仍祇成立一罪，不能認為法律競合或犯罪競合（最高法院69
    年台上字第3945號判決意旨參照），故本件上開情形僅屬加
    重詐欺罪之加重條件有所減縮，無庸不另為無罪之諭知，附
    此敘明。
肆、撤銷改判的理由 
一、原審經詳細調查後，以被告犯罪事證明確，予以論罪科刑，
    固非無見。惟查：
  ㈠就事實一（即附表一編號1至18）所示，依被告所述，顯見被
    告明知「小胖」、「小毛」非同一人，更係因「小胖」介紹
    加入本件詐欺集團，並先後自「小胖」、「小毛」處領取聯
    繫所用之公機，再依指示提領款項。本案如附表一所示之各
    詐欺行為均屬典型之「電信詐欺」案件，詐騙集團成員透過
    分工，部分詐騙集團成員尋找人頭帳戶，藉此轉帳不法所得
    ；再透過部分成員擔任機房話務手之角色撥打電話與本件被
    害人後，致被害人等陷於錯誤，進而匯款至詐騙集團以不法
    方式取得之人頭帳戶中，再由「小毛」透過「工作機」聯繫
    本件被告持本案人頭帳戶之提款卡提領不法款項後，再轉交
    給「小毛」或受「小胖」、「小毛」指示前來之詐騙集團成
    員，是本案參與詐欺行為之人包含「小胖」、「小毛」、被
    告暨詐欺集團其他成員如機房等，核屬三人以上詐欺集團共
    同分工犯詐欺取財無訛。原判決認被告就如附表一編號1至1
    8所為，無從認定其明知或具有預見可能，知悉係屬三人以
    上共犯，而認均僅成立普通詐欺罪，容有未洽。
　㈡就事實二（即附表二編號1至4）所示，被告確得預見「小胖
    」、「小毛」委請其領取包裹之目的應係基於財產犯罪規避
    追查之需要，而有與「小胖」、「小毛」暨所屬詐欺集團成
    員共同詐欺取財之不確定故意，進而領取內裝有人頭帳戶資
    料之包裹，以利於詐欺集團從事詐欺行為，主觀上亦有預見
    從事本案犯行者至少為3人以上，彼此間恐係透過分工合作
    、互相支援以完成各該詐欺取財犯行。被告在此共同犯意聯
    絡下，猶容任彼此相互支援及分工合作，終至各該犯罪結果
    之發生，自應就所參與犯罪之全部犯罪結果共同負責，而應
    論以共同正犯。原判決認被告係基於幫助詐欺取財之不確定
    故意而領取包裹，且係以一次領取包裹之幫助詐欺取財行為
    ，幫助詐欺集團詐欺如附表二編號1至4所示之被害人，為一
    行為觸犯同一罪名，論以想像競合犯而依刑法第55條之規定
    ，從一重處斷論以一幫助詐欺取財罪，自有未合。
　㈢本件之詐欺集團，確已符合組織犯罪防制條例第2條第1項所
    定之「犯罪組織」，又被告既已參與本案詐欺集團詐欺犯行
    之一環，故其對於所參與者，係屬3人以上，以實行詐術為
    手段，具牟利性或持續性之有結構性組織，顯非為立即實施
    犯罪而隨意組成之團體，知之甚明，足見其確有參與犯罪組
    織之主觀犯意，並有客觀之參與行為，而應就首次參與詐欺
    取財犯行（即附表一編號1部分），論以參與犯罪組織罪，
    且屬一行為觸犯數罪名之想像競合犯，應從一重以刑法第33
    9條之4第1項第2款之三人以上共同詐欺取財罪，業據本院說
    明如前。原判決未依卷內事證，遽認無事證足認被告尚與其
    他集團成員接觸，對於該詐欺集團是否為具有持續性、牟利
    性之有結構性組織暨該組織運作模式等情知悉，而就被告參
    與犯罪組織罪部分為無罪之諭知，同有未洽。
二、檢察官上訴意旨　
　㈠本件被告確實知悉所加入為詐騙集團，並受「小胖」、「小
    毛」2人之指揮，且被告自承小毛向其稱會另有「接水」之
    人前往提領贓款，顯見該集團成員間確實至少有三人以上甚
    明，是原判決事實一即附表一編號1至18之部分，實均應構
    成刑法第339條之4第1項第2款之三人以上共同犯詐欺取財罪
    ，而非僅構成普通詐欺取財罪。
　㈡被告領取包裹之行為，係遂行詐騙集團詐騙手法之分工模式
    之一，自屬詐欺取財構成要件之一環，且屬三人以上共同犯
    之，而應構成3人以上共同犯加重詐欺取財罪之「共同正犯
    」，實難稱被告僅如原判決所指，係基於「幫助詐欺取財之
    不確定故意」。
　㈢本件詐騙集團組織成立之時間至少長達半年以上，被告每每
    缺錢時，即再次替詐騙集團工作，可證被告明確知悉其所參
    與之組織為具有持續性、牟利性之詐騙集團甚明，原判決認
    被告所涉違反組織犯罪條例第3條第1項後段參與犯罪組織罪
    之罪嫌不成立，有違經驗法則及論理法則，判決自屬違背法
    令。　
　㈣本件被告所參與之詐騙集團，屬縝密分工方能完成之集團性
    犯罪，犯罪情節自與一般普通詐欺取財有別，原審量處如原
    判決附表三編號1至19所示之有期徒刑3月至6月，實有量刑
    過輕而難收矯正之情事。　
三、上訴理由之判斷
　　如前一㈠至㈢之說明，原判決就被告所犯如附表一編號1至18
    部分均僅論以普通詐欺取財罪；另就被告所犯如附表二編號
    1至4部分僅論以一幫助詐欺取財罪；並就被告所犯參與犯罪
    組織部分諭知無罪，均有未當，檢察官執此指摘原判決不當
    為有理由，另被告所犯既經本院認定係屬罪責較重之三人以
    上加重詐欺取財罪，量刑基礎已然不同，檢察官上訴指摘原
    審量刑過輕，同屬有據，原判決既有前開所示之瑕疵，自應
    由本院將原判決撤銷，另為適法判決。
伍、自為科刑及沒收之說明　　
一、爰以行為人責任為基礎，審酌被告正值青年，僅因需款即不
    思以正當途徑得財，為滿足一己之私、謀求利益，參與詐欺
    組織，並為詐騙集團擔任領取款項之車手、收受內有人頭帳
    戶資料之包裹等工作，價值觀顯有偏差；另參以近年詐欺案
    件頻傳，詐欺集團手段日趨組織化、態樣繁多且分工細膩，
    每每造成社會民眾受騙，損失慘重，並造成社會秩序之恐慌
    ，亦破壞社會成員間之互信基礎，因現今詐欺集團對於社會
    治安危害甚鉅，政府多嚴加懲罰，以達有效嚇阻之目的，被
    告僅為圖輕鬆得手之不法利益，應他人之招募為本件各該犯
    行，儼然助長投機風氣，破壞民眾間之信賴，所為非是；兼
    衡被告在詐欺集團內之分工角色、參與過程所實際獲取之報
    酬、自陳國中畢業之智識程度、目前從事建築業、家庭經濟
    非佳之狀況及各該被害人所受如附表一編號1至18、附表二
    編號1至4所示財產損害等一切情狀，分別量處如附表三編號
    1至22「宣告刑」欄所示之刑，並就被告參與詐欺集團之時
    間、詐欺各該被害人之次數、所得獲利等，酌定其應執行如
    主文欄第二項所示之刑。
二、保安處分部分（關於「參與」犯罪組織者是否宣告強制工  
    作之說明）
    按「發起、主持、操縱或指揮犯罪組織者，處3年以上10年
    以下有期徒刑，得併科新臺幣1億元以下罰金；參與者，處6
    月以上5年以下有期徒刑，得併科新臺幣1千萬元以下罰金。
    但參與情節輕微者，得減輕或免除其刑」、「犯第1項之罪
    者，應於刑之執行前，令入勞動場所，強制工作，其期間為
    3年」，組織犯罪防制條例第3條第1項、第3項分別定有明文
    。惟按想像競合犯係一行為觸犯數罪名，為避免對同一行為
    過度及重複評價，刑法第55條前段規定「從一重處斷」。上
    揭「從一重處斷」，僅限於「主刑」，法院應於較重罪名之
    法定刑度內，量處適當刑罰。至於輕罪罪名所規定之沒收及
    保安處分，因非屬「主刑」，故與刑法第55條從一重處斷之
    規定無關，自得一併宣告。故行為人以一行為觸犯組織犯罪
    防制條例第3條第1項後段之參與犯罪組織罪，及刑法第339
    條之4第1項第2款之加重詐欺取財罪，於從一重之加重詐欺
    取財罪處斷而為科刑時，因所犯輕罪（參與犯罪組織罪）之
    刑罰以外之法律效果，即組織犯罪防制條例第3條第3項強制
    工作之規定，並未被重罪所吸收，仍應一併適用。然該項強
    制工作規定並未依個案情節，區分行為人是否具有反社會的
    危險性及受教化矯治的必要性，一律宣付刑前強制工作3年
    。從而，本於法律合憲性解釋原則，依司法院釋字第471號
    關於行為人有無預防矯治其社會危險性之必要，及比例原則
    等與解釋意旨不相衝突之解釋方法，為目的性限縮，對犯該
    條例第3條第1項之參與犯罪組織罪者，視其行為之嚴重性、
    表現之危險性、對於未來行為之期待性，以及所採措施與預
    防矯治目的所需程度，於有預防矯治其社會危險性之必要，
    且符合比例原則之範圍內，由法院依該條例第3條第3項規定
    ，一併宣告刑前強制工作（最高法院大法庭108年度台上大
    字第2306號裁定意旨參照）。準此，本院衡酌被告參與詐欺
    集團而共同為本案詐欺犯行，固有不該，但被告難認屬素行
    惡劣之人，又被告經查獲參與詐欺集團之時間尚短，且於詐
    欺集團中之角色僅為車手或擔任收受包裹之次要工作，涉案
    程度非深，雖仍屬該集團內不可獲缺之一環，但其主、客觀
    惡性較諸該集團主要成員，並非至惡不赦，難認係好以犯罪
    為習性之徒，經本次偵審教訓，且將來經執行本案所處有期
    徒刑之相當刑罰後，應足以達成預防矯治之目的，尚不至對
    社會造成危害，故依其行為之嚴重性、表現之危險性、對於
    未來行為之期待性，經斟酌比例原則後，應無對被告施以刑
    前強制工作之必要。
三、沒收之說明　　
  ㈠按犯罪所得，屬於犯罪行為人者，沒收之，於全部或一部不
    能沒收或不宜執行沒收時，追徵其價額，刑法第38條之1第1
    項前段、第3項定有明文。又按共同犯罪行為人之組織分工
    及不法所得，未必相同，其所得之沒收，應就各人分得之數
    為之，亦即依各共犯實際犯罪利得分別宣告沒（104年8月11
    日第13次刑事庭會議決議參照）。所謂各人「所分得」，係
    指各人「對犯罪所得有事實上之處分權限」，法院應視具體
    個案之實際情形而為認定。故本件被告與其他共同正犯間犯
    罪所得之沒收，應就個人所分得部分個別為沒收或追徵，對
    於不法利得分配明確時，應依各人實際所得之金額為沒收之
    諭知。被告於原審訊問程序、準備程序均供稱「小毛」給予
    其1天之報酬為3,000元、領取包裹1次1,000元，其大約拿13
    ,000元或14,000元等語（見原審107年度訴字第688號卷第14
    頁反面、第38頁反面），觀諸附表一編號1至18所示被告之
    提領時間，被告分別於107年1月29日、同年2月1日及同年3
    月6日至同年3月10日間間持金融卡提領款項，總計7天，以
    每日3,000元計算之報酬為21,000元（3,000×7=21,000），
    且被告替「小毛」領取1次包裹獲取1,000元，是被告因上開
    詐欺犯行共計獲得22,000元之犯罪所得（21,000+1,000=22,
    000），自應依刑法第38條之1第1項、第3項規定，於被告所
    犯項下宣告沒收，於全部或一部不能沒收或不宜執行沒收時
    ，追徵其價額。
  ㈡扣案之行動電話1支（門號0000000000號），雖據被告供稱係
    其所有，惟查無其他積極證據證明與本案上開詐欺犯行有直
    接關聯性，亦非違禁物，爰不另為沒收之諭知。
據上論斷，應依刑事訴訟法第369條第1項前段、第364條、第299
條第1項前段，判決如主文。
本案經檢察官彭師佑提起公訴及追加起訴，由檢察官洪鈺勛提起
上訴後，由檢察官壽勤偉到庭執行職務。
中　　華　　民　　國　　109 　年　　11　　月　　12　　日
                  刑事第十五庭  審判長法　官  劉興浪
                                      法　官  林怡秀
                                      法　官  古瑞君
以上正本證明與原本無異。
如不服本判決，應於收受送達後20日內向本院提出上訴書狀，其
未敘述上訴之理由者並得於提起上訴後20日內向本院補提理由書
（均須按他造當事人之人數附繕本）「切勿逕送上級法院」。
                                      書記官  林君縈
中　　華　　民　　國　　109 　年　　11　　月　　12　　日
附錄：本案論罪科刑法條全文
刑法第339條之4
犯第339條詐欺罪而有下列情形之一者，處1年以上7年以下有期
徒刑，得併科1百萬元以下罰金：
一、冒用政府機關或公務員名義犯之。
二、三人以上共同犯之。
三、以廣播電視、電子通訊、網際網路或其他媒體等傳播工具，
    對公眾散布而犯之。
前項之未遂犯罰之。

組織犯罪防制條例第3條
發起、主持、操縱或指揮犯罪組織者，處3年以上10年以下有期
徒刑，得併科新臺幣1億元以下罰金；參與者，處6月以上5年以
下有期徒刑，得併科新臺幣1千萬元以下罰金。但參與情節輕微
者，得減輕或免除其刑。
具公務員或經選舉產生之公職人員之身分，犯前項之罪者，加重
其刑至二分之一。
犯第1項之罪者，應於刑之執行前，令入勞動場所，強制工作，
其期間為3年。
前項之強制工作，準用刑法第90條第2項但書、第3項及第98條第
2項、第3項規定。
以言語、舉動、文字或其他方法，明示或暗示其為犯罪組織之成
員，或與犯罪組織或其成員有關聯，而要求他人為下列行為之一
者，處3年以下有期徒刑，得併科新臺幣3百萬元以下罰金：
一、出售財產、商業組織之出資或股份或放棄經營權。
二、配合辦理都市更新重建之處理程序。
三、購買商品或支付勞務報酬。
四、履行債務或接受債務協商之內容。
前項犯罪組織，不以現存者為必要。
以第5項之行為，使人行無義務之事或妨害其行使權利者，亦同
。
第5項、第7項之未遂犯罰之。 　
　　
附表一 

編號 被害人 詐欺時間及方式 匯款時間 匯款金額（新臺幣） 匯款地點 匯入帳號（人頭帳戶） 提款時間 提款地點 提款金額 1 林永傳 於107年1月29日上午不詳時間，在住處接獲詐騙電話，詐欺集團成員佯稱係其友人「阿文」，並訛稱需要向其借款云云，而致其陷於錯誤。 107年1月29日下午2時49分許 80,000元 臺中市神岡區霧峰區農會 潘資瑛合作金庫商業銀行0000000000000號帳戶 107年1月29日下午3時12分許 桃園市○○區○○路000號統一超商龍祥店 20,000元        107年1月29日下午3時13分許  20,000元        107年1月29日下午3時17分許 桃園市○○區○○街000巷0號1樓統一超商耀康店 20,000元        107年1月29日下午3時18分許  20,000元 2 林金蟬 自107年1月29日起，接獲詐騙電話，詐欺集團成員佯稱係其子「昆哲」，並訛稱因與友人合夥做生意，需要資金云云，致其陷於錯誤。 107年2月1日上午11時27分許 120,000 元  白鈞宇中國信託商業銀行000000000000號帳戶 107年2月1日上午11時45分許 桃園市○○區○○路000號統一超商王子店 100,000元        107年2月1日上午11時52分許 桃園市內某聯邦銀行 20,000元 3 薛雅岷 於107年3月6日上午9時30分許，接獲詐騙電話，詐欺集團成員佯稱係其友人「鄧惟翔」，並訛稱因急需用錢，欲向其借款云云，而致其陷於錯誤。 107年3月7日下午3時36分許 82,400元 高雄市中國信託銀行三民分行 王晨霈中國信託銀行000000000000號帳戶 107年3月7日下午4時2分許 桃園市○○區○○街000巷0號1樓統一超商耀康店 82,500元 4 鍾清木 於107年3月5日晚間7時24分許，接獲詐騙電話，詐欺集團成員佯稱係其友人「黃阿興」，並訛稱因急需用錢，欲向其借款云云，而致其陷於錯誤。 107年3月7日上午11時41分許 200,000 元 臺北市○○區○○○路○段000號之彰化銀行和平分行 梁育嘉合作金庫商業銀行0000000000000號帳戶 107年3月7日下午1 時39分許 桃園市○○區○○路000號統一超商王子店 20,000元        107年3月7日下午1 時39分許  20,000元        107年3月7日下午1 時40分許  20,000元        107年3月7日下午1 時44分許 桃園市○○區○○路0號萊爾富超商中壢環北店 20,000元        107年3月7日下午1 時44分許  20,000元        107年3月7日下午1 時45分許  20,000元        107年3月7日下午1 時51分許 桃園市中壢區福州一街242統一超商福冠店 20,000元        107年3月7日下午1 時55分許 桃園市○○區○○區○○路000號統一超商新街店 10,000元        107年3月7日下午17時2 分許 桃園市○○區○○○路000號統一超商大中原店 30,000元（惟此部分係被告行轉帳30,000元至上開王晨霈之中國信託銀行000000000000號帳戶，再由被告持該帳戶之金融卡提領）。        107年3月8日凌晨0時8分許 桃園市○○區○○○路000號統一超商北原店 19,000元        107年3月8日凌晨0 時16分 桃園市○○區○○路000號樓萊爾富超商中壢壢榮店 900元 5 吳素華 於107年3月8日上午11時40分許，接獲詐騙電話，詐欺集團成員佯稱係其友人，並訛稱因急需用錢，欲向其借款云云，而致其陷於錯誤。 107年3月8日中午12時30分許 50,000元 網路銀行轉帳 梁育嘉合作金庫商業銀行0000000000000號帳戶 107年3月8日中午12時47分許 桃園市○○區○○路000號統一超商龍翔店 20,000元        107年3月8日中午12時48分許  20,000元        107年3月8日中午12時49分許  10,000元 6 賴貞淑 於107年3月6日晚間9時33分許，接獲詐騙電話，詐欺集團成員佯稱係TAAZE 商店之客服人員，稱因條碼誤用，導致將他人之訂單，誤設定至其帳戶內，需要透過提款機設定解除云云，而致其陷於錯誤。 107年3月6日晚間11時8分許 49,985元  蔡汀沛台中商業銀行000000000000號帳戶 107年3月6日晚間11時13 分許 桃園市中壢區新中北路151統一超商大中原店 20,000元        107年3月6日晚間11時14分許  20,000元        107年3月6日晚間11時16分許  10,000元    107年3月6日晚間11時21分許 29,980元   107年3月6日晚間11時32分許 桃園市○○區○○路000號統一超商新街店 20,000元        107年3月6日晚間11時34分許   9,000元    107年3月7日凌晨0時22分許 49,985元   107年3月7日凌晨0 時54分許 桃園市○○區○○路000號全家超商中壢海華店 20,000元    107年3月7日凌晨0時34分許 29,980元             107年3月7日凌晨0 時54分許  20,000元        107年3月7日凌晨0 時55分許  20,000元        107年3月7日凌晨0 時56分許  20,000元    107年3月6日晚間10時45分許 28,980元  陳亞瑟台新銀行00000000000000號帳戶 107年3月6日晚間10時57分許 桃園市○○○○○街000號全家中壢市代店 65,000元    107年3月6日晚間11時10分許 19,985元   107年3月6日晚間11時18分許 桃園市○○區○○○路000號 20,000元    107年3月7日凌晨0時17分許 49,985元   107年3月7日凌晨0 時49分許 桃園市○○區○○路000號全家超商中壢海華店 80,000元    107年3月17日凌晨0時27分許 29,980 元      7 鄭貫廷 於107年3月6日晚間9 時40分許，在高雄市○○區○○○路000 號統一便利超商內，接獲詐騙電話，詐欺集團成員佯稱係網路書店員工，因弄錯書籍條碼，導致多出12期共計1,544元之分期款，需要至提款機取消云云，而致其陷於錯誤。 107年3月6日晚間10時33分許 6,595元 高雄市○○區○○○路000號郵局自動櫃員機     8 鄭碧蓮 於107年3月7日上午10時55分許，接獲詐騙電話，詐欺集團成員佯稱因其門號遭盜用，因而涉及洗錢案，需要凍結銀行帳戶云云，而致其陷於錯誤。 107年3月7日上午11時33分許 150,000元  陳書亭合作金庫銀行0000000000000號帳戶 107年3月7日下午1 時8 分許 桃園市中壢區普義路175路 20,005元        107年3月7日下午1 時8 分許  20,005元        107年3月7日下午1 時11分許 桃園市中壢區慈惠三街155全家超商中壢市代店 20,005元        107年3月7日下午1 時11分許  20,005元        107年3月7日下午1 時20分許 桃園市○○區○○路000號合作金庫中壢分行 30,000元        107年3月7日下午1 時23分許 桃園市○○區○○街00號萊爾富超商中壢永興店 20,005元        107年3月7日下午1 時23分許  20,005元 9 蔡丞豪 於107年3月8日下午5時28分許，接獲詐騙電話，詐欺集團成員佯稱係HODRMEN男研堂之店員，因交易錯誤，導致多貼12瓶標籤，需要提供銀行錯誤取消交易云云，致其陷於錯誤。 107年3月8日晚間6時10分許 10,585元 新北市○○區○○街00號萊爾富超商  107年3月8日上午11時35分許 桃園市○○區○○路000 號合作金庫中壢分行 800元        107年3月8日晚間6 時30分許 桃園市○○區○○路0段000號一超商新中華店 20,000元        107年3月8日晚間6 時31分許  1,000元 10 翁偉智 於107年3月8日晚間6時15分許，在住處接獲詐騙電話，詐欺集團成員佯稱係男研堂之店員，因店家疏失，導致個人購物變成大筆金額之批發購買，需要至自動櫃員機取消交易云云，致其陷於錯誤。 107年3月8日 10,985元 新北市○○區○○街0號        107年3月8日晚間6時51分許 12,985元   107年3月8日晚間7 時4分許 桃園市○○區○○街000巷0號統一超商耀康店 13,000元 11 徐婷珠 於107年3月9日接獲詐騙電話，詐欺集團成員佯稱係其友人「蔡淑美」，因急需用錢，須要向其借款云云，致其陷於錯誤。 107年3月9日下午2時6分許 50,000元 網路匯款 楊期荃兆豐商業銀行00000000000 號帳戶 107年3月9日下午2 時48分許 桃園市○○區○○○○街000號全家超商中壢榮光店 20,000元        107年3月9日下午2 時48分許  20,000元        107年3月9日下午2 時48分許  10,000元 12 蕭蔡漢垂 於107年3月9日接獲詐騙電話，詐欺集團成員佯稱係其孫子「蔡儒仁」，訛稱因客戶支票尚未兌現，生意周轉不靈，需向其借款云云，致其陷於錯誤。 107年3月9日下午2時4分許 40,000元 宜蘭縣○○鎮○○路00號頭城郵局 劉佳臻中國信託商業銀行00000000000000號帳戶         詐欺集團成員於107年3月9日下午2時51分許，自上開40,000元轉匯30,000元 楊期荃兆豐商業銀行00000000000號帳戶 107年3月9日下午2 時57分許 桃園市○○區○○路000號統一超商立莊店 20,000元        107年3月9日下午2 時58分許  10,000元 13 李皓勛 於107年3月9日晚間6時54分許，於住處接獲詐騙電話，詐欺集團成員佯稱係HODRMEN男研堂之客服人員，訛稱因工作人員疏失，導致將會重複扣款相同之金額云云，致其陷於錯誤。 107年3月9日晚間7時51分許 22,985元 新北市○○區○○街000號全家便利超商 楊期荃兆豐商業銀行00000000000號帳戶 107年3月9日晚間8 時10分許 桃園市○○區○○街000巷0號統一超商耀康店 20,000元        107年3月9日晚間8 時11分許  3,000元 14 吳俊憲 於107年3月9日晚間7時30分許，於住處接獲詐騙電話，詐欺集團成員佯稱係男研堂之客服人員，訛稱因超商取貨時，操作錯誤，導致將重復扣款12次，需要操作提款機解除設定云云，致其陷於錯誤。 107年3月9日晚間8時38分許 6,985元 新北市○○區○○街000號全家便利超商  107年3月9日晚間8 時48分許 桃園市○○區○○路000號統一超商龍翔店 6,000元        107年3月9日晚間9 時11分許 桃園市○○區○○路0段000號萊爾富超商中壢壢民店 900元 15 潘柏宇 於107年3月10日晚間6時10分許，接獲詐騙電話，詐欺集團成員佯稱係男研堂之客服人員，訛稱因系統操作錯誤，導致錯訂20條洗面乳，需操作提款機取消訂單云云，致其陷於錯誤。 107年3月10日晚間6時51分許 25,123元 臺北市○○區○○街00巷00號萊爾富便利超商 楊期荃中華郵政00000000000000號帳戶 107年3月10日晚間6時57分許 桃園市○○區○○路000號統一超商龍翔店 20,000元        107年3月10日晚間6時58分許  5,000元        107年3月10日晚間6時59分許  5,000元 16 莊慶強 於107年3月10日晚間6時許，接獲詐騙電話，詐欺集團成員佯稱係網路客服人員，訛稱因員工操作錯誤，導致錯訂12條洗面乳，需要取消訂單云云，致其陷於錯誤。 107年3月10日晚間7時12分許 29,985元 新北市○○區○○路0段000號元大銀行            107年3月10日晚間7時2分許 桃園市○○區○○街000巷0號統一超商耀康店 20,000元        107年3月10日晚間7時3分許  5,000元 17 李冠緯 於107年3月10日晚間6時許，接獲詐騙電話，詐欺集團成員佯稱係HODRMEN男研堂之客服人員，訛稱因操作錯誤認定其為批發商，需要操作提款機取消設定云云，致其陷於錯誤。 107年3月10日晚間7時20分許 29,985元 新北市○○區○○○路000 號國泰世華銀行  107年3月10日晚間7時25分許 桃園市○○區○○路0段000號B1家樂福中原店 20,000元        107年3月10日晚間7時26分許  20,000元        107年3月10日晚間7時26分許  20,000元 18 林夢吟 於107年3月10日晚間6時30分許，接獲詐騙電話，詐欺集團成員佯稱係ARGENTDA之網路買家，訛稱因設定錯誤，導致需要付款12期，需要操作提款機取消設定云云，致其陷於錯誤。 107年3月10日晚間7時45分許 29,988元 臺中市○區○○路000號  107年3月10日晚間8 時許 桃園市○○區○○路000號統一超商新街門市 20,000元        107年3月10日晚間8時1分許  10,000元 
附表二
編號 被害人 詐騙時間及方式 匯款時間 匯款金額（新臺幣） 匯款地點 匯入帳戶（人頭帳戶）  1 藍今均 於107年3月13日晚間7時39分許，在住處接獲詐騙電話，詐欺集團成員佯稱係生活市集網路賣家，訛稱因工作人員疏失，導致誤訂30組貨物，需要至提款機確認有無扣款云云，致其陷於錯誤。 107年3月13日 15,123元  葉峻銨彰化銀行00000000000000號帳戶  2 楊宜霖 於107年3月13日下午5時31分許，接獲詐騙電話，詐欺集團成員佯稱係雅虎賣家，訛稱因內部系統更新錯誤，導致交易重覆下訂12次，需要至提款機轉帳至指定帳戶云云，致其陷於錯誤。 107年3月13日晚間8時32分 49,985元  葉峻銨彰化銀行00000000000000號帳戶    107年3月13日晚間8時6分 30,000元  葉峻銨合作金庫0000000000000號帳戶  3 徐雪菱 於107年3月13日晚間7時許，在住處接獲詐騙電話，詐欺集團成員佯稱係垂坤食品公司之員工，訛稱因內部人員作業疏失誤設定為分期約定轉帳，導致帳戶重複扣款，需要至提款機取消解除設定云云，致其陷於錯誤。 107年3月13日晚間7時46分許 29,985元 基隆市○○區○○路0號全家便利超商 葉峻銨合作金庫0000000000000號帳戶    107年3月13日 29,985元 基隆市○○區○○路0號全家便利超商 葉峻銨彰化銀行00000000000000號帳戶  4 繆鈞浩 於107年3月18日晚間6時54分許，在公司接獲詐騙電話，詐欺集團成員佯稱係DEVILCASE惡魔鋁合金保護框之客服人員，訛稱因電腦系統錯誤，導致誤設定為經通蕭，需要至提款機操作解除扣款之手續云云，致其陷於錯誤。 107年3月13日晚間7時38分 29,985元 新北市○○區○○路000號全家便利超商 葉峻銨合作金庫0000000000000號帳戶 
附表三
編號 宣告刑 相關犯罪事實  1 顧承恩犯三人以上共同詐欺取財罪，處有期徒刑壹年貳月。 事實一、附表一編號1  2 顧承恩犯三人以上共同詐欺取財罪，處有期徒刑壹年參月。 事實一、附表一編號2  3 顧承恩犯三人以上共同詐欺取財罪，處有期徒刑壹年貳月。 事實一、附表一編號3  4 顧承恩犯三人以上共同詐欺取財罪，處有期徒刑壹年伍月。 事實一、附表一編號4  5 顧承恩犯三人以上共同詐欺取財罪，處有期徒刑壹年壹月。 事實一、附表一編號5  6 顧承恩犯三人以上共同詐欺取財罪，處有期徒刑壹年陸月。 事實一、附表一編號6  7 顧承恩犯三人以上共同詐欺取財罪，處有期徒刑壹年壹月。 事實一、附表一編號7  8 顧承恩犯三人以上共同詐欺取財罪，處有期徒刑壹年肆月。 事實一、附表一編號8  9 顧承恩犯三人以上共同詐欺取財罪，處有期徒刑壹年壹月。 事實一、附表一編號9 10 顧承恩犯三人以上共同詐欺取財罪，處有期徒刑壹年壹月。 事實一、附表一編號10 11 顧承恩犯三人以上共同詐欺取財罪，處有期徒刑壹年壹月。 事實一、附表一編號11 12 顧承恩犯三人以上共同詐欺取財罪，處有期徒刑壹年壹月。 事實一、附表一編號12 13 顧承恩犯三人以上共同詐欺取財罪，處有期徒刑壹年壹月。 事實一、附表一編號13 14 顧承恩犯三人以上共同詐欺取財罪，處有期徒刑壹年壹月。 事實一、附表一編號14 15 顧承恩犯三人以上共同詐欺取財罪，處有期徒刑壹年壹月。 事實一、附表一編號15 16 顧承恩犯三人以上共同詐欺取財罪，處有期徒刑壹年壹月。 事實一、附表一編號16 17 顧承恩犯三人以上共同詐欺取財罪，處有期徒刑壹年壹月。 事實一、附表一編號17 18 顧承恩犯三人以上共同詐欺取財罪，處有期徒刑壹年壹月。 事實一、附表一編號18 19 顧承恩犯三人以上共同詐欺取財罪，處有期徒刑壹年壹月。 事實二、附表二編號1 20 顧承恩犯三人以上共同詐欺取財罪，處有期徒刑壹年貳月。 事實二、附表二編號2 21 顧承恩犯三人以上共同詐欺取財罪，處有期徒刑壹年貳月。 事實二、附表二編號3 22 顧承恩犯三人以上共同詐欺取財罪，處有期徒刑壹年壹月。 事實二、附表二編號4